【裁判字號】    97,訴,631
【裁判日期】    970415
【裁判案由】    給付貨款
【裁判全文】
臺灣臺中地方法院民事判決  97年度訴字第631號
原      告  承茂股份有限公司
                        6
法定代理人  丙○○
原      告  雙星實業股份有限公司
法定代理人  乙○○
共      同
訴訟代理人  張泰昌律師
被      告  友秀實業股份有限公司
法定代理人  丁○○
訴訟代理人  甲○○
上當事人間請求給付貨款事件，本院於民國97年4月1日言詞辯論
終結，判決如下
    主    文
被告應給付原告承茂股份有限公司新臺幣柒拾捌萬陸仟陸佰捌拾
捌元及自民國九十七年一月十日起至清償日止，按年息百分之五
計算之利息。
被告應給付原告雙星實業股份有限公司新臺幣拾捌萬零陸佰捌
拾肆元及自民國九十七年一月十日起至清償日止，按年息百分之
五計算之利息。
訴訟費用新臺幣壹萬貳仟伍佰捌拾元由被告負擔。
本判決第二項得假執行。
    事實及理由
一、原告起訴主張：被告於民國96年7 月至9 月間陸續分別向原
    告承茂股份有限公司、原告雙星實業股份有限公司訂購塑膠
    原料，96年7 月至9 月由原告2 人分別親自或以中連貨運送
    交被告指定地點，而由被告公司之員工簽收無誤，原告2 人
    並已分別開立發票予被告，惟貨款金額各為新臺幣（下同）
    786, 688元、380,684 元履經原告催索，不獲置理。為此，
    依買賣契約價金請求權之法律關係，求為命被告如數給付之
    判決；並聲明：(一)被告應給付原告承茂股份有限公司786,68
    8 元及自支付命令送達翌日即97年1 月10日起至清償日止，
    按年息5%計算之利息。(二)被告應給付原告雙星實業股份有限
    公司380,684 元及自支付命令送達翌日即97年1 月10日起至
    清償日止，按年息5%計算之利息。
二、被告則以：伊拒絕給付貨款之原因，係因嗣後原告無故斷伊
    貨源，不和伊繼續生意往來，伊希望原告之法定代理人與伊
    協商。何況兩造並未約定清償期云云置辯。並聲明：原告之
    訴駁回。
三、原告主張之上開事實，為被告所不爭執，且有原告提出之請
    款明細表、發票、存證信函等件為證，應堪信為真實。至被
    告雖以上揭情詞置辯，惟按「清償期，除法律另有規定或契
    約另有訂定，或得依債之性質或其他情形決定者外，債權人
    得隨時請求清償，債務人亦得隨時為清償。」民法第315 條
    定有明文，足見兩造縱未約定被告支付價金之清償期，原告
    仍得隨時請求清償；再者，原告縱拒絕與被告繼續生意往來
    ，亦非被告得執為不履行支付價金義務之理由。是被告所辯
    ，均不足取。
四、按「給付無確定期限者，債務人於債權人得請求給付時，經
    其催告而未為給付，自受催告時起，負遲延責任。其經債權
    人起訴而送達訴狀，或依督促程序送達支付命令，或為其他
    相類之行為者，與催告有同一之效力。」、「遲延之債務，
    以支付金錢為標的者，債權人得請求依法定利率計算之遲延
    利息。」、「應付利息之債務，其利率未經約定，亦無法律
    可據者，週年利率為百分之五。」民法第229 條第2 項、第
    233 條第1 項前段、第203 條分別定有明文。本件原告等請
    求被告給付買賣價金，係以支付金錢為標的，無確定期限，
    又未約定利率，其請求自支付命令送達翌日即97年1 月10日
    起至清償日止，按週年利率5%計算之利息，於法有據，應予
    准許。
五、本判決第二項所命被告給付低於50萬元，應依民事訴訟法第
    389條第1項第5款之規定，依職權宣告假執行。
六、結論：原告之訴為有理由，依民事訴訟法第78條、第87條第
    1 項、第389 條第1 項第5 款，判決如主文。
中    華    民    國    97    年    4     月    15    日
                  民事第四庭    法  官  郭佳瑛
正本係照原本作成。
如對本判決上訴，須於判決送達後20日內向本院提出上訴狀。
中    華    民    國    97    年    4     月    15    日
                                書記官


司法院資訊處製作；財團法人民間司法改革基金會備份。
